臺灣士林地方法院民事裁定
110年度司繼字第2098號
聲  請  人  臺北市政府社會局
                      設臺北市信義區市○路0號東北區2樓  法定代理人  周榆修    住同上


關  係  人  財政部國有財產署北區分署

法定代理人  郭曉蓉  
上列聲請人聲請選任被繼承人黃寶英之遺產管理人事件，本院裁
定如下：
    主  文
選任財政部國有財產署北區分署為被繼承人黃寶英（女，民國00
年0月00日生，身分證統一編號：Z000000000號，生前籍設臺北
市○○區○○○路0段0號2樓，民國110年9月29日死亡）之遺產管理人
。
准對被繼承人黃寶英之大陸地區以外繼承人為承認繼承之公示催
告。
被繼承人黃寶英之大陸地區以外繼承人，應自前項公示催告最後
揭示法院公告處、資訊網路及其他適當處所之日起壹年貳月內承
認繼承。上述期限屆滿，無繼承人承認繼承時，被繼承人黃寶英
之遺產，於清償債權並交付遺贈物後，如有賸餘即歸屬國庫。
聲請程序費用由被繼承人黃寶英之遺產負擔。 
    理  由
一、按繼承開始時，繼承人之有無不明，而無親屬會議或親屬會
    議未於1個月內選定遺產管理人者，利害關係人得聲請法院
    選任遺產管理人，並由法院依公示催告程序，定6個月以上
    之期限，公告繼承人，命其於期限內承認繼承。民法第1177
    條、第1178條定有明文。
二、聲請意旨略以：聲請人為老人福利法之地方主管機關，被繼
    承人黃寶英為聲請人列冊之獨居長者，其於民國110年9月29
    日亡故，所遺之財產由聲請人保管，故聲請人與其具有利害
    關係。查被繼承人無法定繼承人，亦無民法第1131條所定親
    屬，足資召開親屬會議以定遺產管理人，爰聲請選任財政部
    國有財產署北區分署為被繼承人之遺產管理人。
三、經查：
　㈠聲請人主張之前開事實，業據提出戶籍謄本、臺北○○○○○○○○○
    函文、繼承系統表、遺產遺物清單及死亡證明書為證，堪信
    為真。聲請人既為老人福利法之地方主管機關，而被繼承人
    為其列冊服務個案，自屬法律上之利害關係人，其聲請選任
    被繼承人之遺產管理人，自屬有據。又被繼承人已於110年9
    月29日死亡，查無其繼承人資料之情況，亦據聲請人提出臺
    北○○○○○○○○○函文為證，而被繼承人自110年9月29日死亡迄
    今已近3個月，顯逾民法第1177條所定1個月時間，其間並無
    親屬會議選定之遺產管理人向本院報明繼承開始及選定遺產
    管理人之事由，依通常情形，堪認聲請人主張無親屬會議或
    即使有親屬會議亦無選定遺產管理人之事實為真。
　㈡聲請人聲請選任財政部國有財產署北區分署為遺產管理人，
    經本院函請該分署對本件聲請選任被繼承人之遺產管理人乙
    事表示意見，經該分署函覆請本院卓處等語。本院審酌財政
    部國有財產署為國有財產之主管機關，素具處理財產之專才
    及能力，擔任遺產管理人之經驗豐富，具有相當之公信力，
    且被繼承人仍有遺產可供處分，於公示催告程序後無人承認
    繼承，倘有剩餘依法即歸屬國庫，則國有財產署對本件遺產
    有管理實益，因認以選任財政部國有財產署北區分署擔任其
    遺產管理人為宜，爰裁定如主文第1項所示，併依法為承認
    繼承之公示催告。
四、依家事事件法第127條第4項，裁定如主文。
五、如不服本裁定，應於裁定送達後10日內，以書狀向本院提出
    抗告狀，並繳納抗告費新臺幣1,000元。
中　　華　　民　　國　　110 　年　　12　　月　　29　　日
                 
　　　　　　　　　 家事庭司法事務官